【裁判字號】    98,裁,14
【裁判日期】    980115
【裁判案由】    關稅法
【裁判全文】
最  高  行  政  法  院  裁  定
                                        98年度裁字第14號
上  訴  人  啟玄貿易有限公司
代  表  人  甲○○
被 上訴 人  財政部臺北關稅局
代  表  人  饒平
上列當事人間關稅法事件，上訴人對於中華民國97年9月4日臺北
高等行政法院96年度訴字第2406號判決，提起上訴，本院裁定如
下：
    主  文
上訴駁回。
上訴審訴訟費用由上訴人負擔。
    理  由
一、按對於高等行政法院判決之上訴，非以其違背法令為理由，
    不得為之，行政訴訟法第242條定有明文。依同法第243條第
    1項規定，判決不適用法規或適用不當者，為違背法令；而
    判決有同條第2項所列各款情形之一者，為當然違背法令。
    是當事人對於高等行政法院判決上訴，如依行政訴訟法第24
    3條第1項規定，以高等行政法院判決有不適用法規或適用不
    當為理由時，其上訴狀或理由書應有具體之指摘，並揭示該
    法規之條項或其內容；若係成文法以外之法則，應揭示該法
    則之旨趣；倘為司法院解釋或本院之判例，則應揭示該判解
    之字號或其內容。如以行政訴訟法第243條第2項所列各款情
    形為理由時，其上訴狀或理由書，應揭示合於該條項各款之
    事實。上訴狀或理由書如未依此項方法表明，或其所表明者
    與上開法條規定不合時，即難認為已對高等行政法院判決之
    違背法令有具體之指摘，其上訴自難認為合法。
二、上訴人於民國（下同）94年10月20日委由悅勝報關行股份有
    限公司（下稱悅勝公司）向被上訴人報運出口貨物乙批（報
    單號碼：CA/94/586/20250號），原申報貨物名稱、數量為
    INTEGRATED CIRCUIT（DRAM CS-3729VT）30,000 PCE（下稱
    系爭貨物），產地為MALAYSIA，離岸價格為新台幣（下同）
    4,082,985元（即USD 123,000元）。經被上訴人取樣查驗結
    果，實際出口貨物名稱、數量與原申報相符，產地則為KORE
    A，離岸價格部分經查價後，依鑑得價格更改離岸價格為995
    ,850元。上訴人於95年10月3日提出呈請書，申請更正系爭
    貨物之離岸價格，經被上訴人審認原鑑得價格仍應維持，乃
    以95年11月16日北普出字第0951024115號函（下稱原處分）
    否准上訴人所請。上訴人不服，提起訴願遭決定駁回，遂提
    起行政訴訟。案經原審駁回其訴。
三、本件上訴人對於高等行政法院判決上訴，主張：本件進口貨
    物品名、數量、規格完全相同，依報關實務，海關並未要求
    於報單上申報廠牌，殊不能以誤繕產地名稱，即否認為同一
    貨物，原判決徒以產地誤植，未敘明其他足以說服之理由，
    即認非同一貨物，自有理由不備之違法；本件出口貨物之離
    岸價格若干，上訴人一再要求送請公正較為信望機構鑑定，
    復且本件鑑價之私人公司，其鑑價能力尚屬可疑，原審不送
    鑑價，更未提示鑑定人鑑價談話筆錄，亦不讓代理人閱卷，
    顯然違反資訊公開，公開審理原則；原審認Dram為精密產品
    ，重視防塵，通常為真空、防潮，且本件系爭貨物為散裝舊
    品云云，自應敘明其認定之依據及理由，其率為認定，自有
    理由不備之違法云云。惟核其上訴狀所載內容，或係重述其
    在原審業經主張而為原判決摒棄不採之陳詞，或係就原審取
    捨證據、認定事實之職權行使事項，任加指摘違誤，就原審
    所為論斷或駁斥其主張之理由，泛言原判決不備理由，而未
    具體表明原判決究竟有如何合於不適用法規或適用不當、或
    有行政訴訟法第243條第2項所列各款之情形，尚難認為已對
    原判決之如何違背法令有具體之指摘。依首揭規定及說明，
    應認其上訴為不合法，應予駁回。
四、依行政訴訟法第249條第1項前段、第104條、民事訴訟法第
    95條、第78條，裁定如主文。
中    華    民    國    98    年    1     月    15    日
                    最高行政法院第三庭
                        審判長法官  高  啟  燦
                              法官  劉  介  中
                              法官  黃  淑  玲
                              法官  黃  合  文
                              法官  吳  慧  娟
以  上  正  本  證  明  與  原  本  無  異
中    華    民    國    98    年    1     月    16    日
                              書記官  邱  彰  德


司法院資訊處製作；財團法人民間司法改革基金會備份。
